# 子公司注销，母公司债权债务承接及税务问题

提问人：咕噜 123 时间：2019-08-28 17:58:06
@chenyiwei ，陈版主咨询问题：子公司注销，账面只剩余对外债权应收账款 1000 万，无法收回，以前年度已经全额计提坏账，实收资本 500 ，未分配利润-500。子公司注销时，该笔已经全额计提坏账的应收账款是否有需要转移到母公司，由母公司承接该笔债权。如果母公司承接后，在年末审计报告中还会继续体现该笔全额计提的坏账准备。如果母公司是否也可以放弃该笔债权不再承接。
同时母公司在处理对子公司的投资收益时，该投资损失税务上当年度汇算清缴是否可以税前扣除。

回答人：chenyiwei
建议母子公司对照相关财务、国资管理、税务方面关于资产损失核销和税前扣除方面的规定，谨慎判断该笔债权是否满足核销条件，是否确定放弃追索等，以确定是否在子公司直接核销该项债权并申报税前扣除相关资产损失，还是将其转移到母公司，由母公司继续追索。
母公司对子公司的投资损失，根据国家税务总局 2011 年第 25 号公告等相关规定扣除，相关资料留存备查。